【裁判字號】    96,訴,872
【裁判日期】    970514
【裁判案由】    違反毒品危害防制條例
【裁判全文】
臺灣雲林地方法院刑事判決               96年度訴字第872號
公  訴  人  臺灣雲林地方法院檢察署檢察官
被      告  乙○○
                    現於臺灣雲林看守所羈押中
指定辯護人  本院公設辯護人丙○○
被      告  甲○○
                    現於臺灣雲林看守所羈押中
指定辯護人  鍾竹簧律師
上列被告等因違反毒品危害防制條例案件，經檢察官提起公訴（
96 年 度偵字第5122、5123號），本院判決如下：
    主  文
乙○○共同犯如附表一之一所示之罪，均累犯，各處如附表一之
一所示之刑，應執行有期徒刑柒年。扣案之第一級毒品海洛因伍
拾捌包（合計淨重肆點捌肆公克、空包裝總重壹拾貳點零陸公克
）沒收銷燬之。扣案之電子磅秤壹臺、分裝袋佰拾伍個（大
的捌拾肆個、小的壹佰伍拾壹個）、置物盒貳個、鐵盒貳個、封
口機壹臺、研磨機壹臺、夾鍊袋壹拾包、電子磅秤壹臺、分裝吸
管肆支，及0000000000號行動電話手機（含ＳＩＭ卡
），均沒收之。未扣案之販賣第一級毒品海洛因所得新臺幣仟
元應與甲○○連帶沒收之，如全部或一部不能沒收時，以其與甲○○之財產連帶抵償之。
乙○○被訴持有第二級毒品部分，無罪。
甲○○共同犯如附表一之一所示之罪及犯如附表二所示之罪，各
處如附表一之一、附表二所示之刑，應執行有期徒刑貳拾捌年。
扣案之第一級毒品海洛因伍拾捌包（合計淨重肆點捌肆公克、空
包裝總重壹拾貳點零陸公克）沒收銷燬之。扣案之電子磅秤壹臺
、分裝袋佰拾伍個（大的捌拾肆個、小的壹佰伍拾壹個）、
置物盒貳個、鐵盒貳個、封口機壹臺、研磨機壹臺、夾鍊袋壹拾
包、電子磅秤壹臺、分裝吸管肆支，及0000000000號
行動電話手機（含ＳＩＭ卡），均沒收之。未扣案之販賣第一級
毒品海洛因所得新臺幣伍仟元沒收之（其中新臺幣仟元部分應
與乙○○連帶沒收），如全部或一部不能沒收時，以其財產抵償
之（其中新臺幣仟元部分應與乙○○連帶抵償之）。
甲○○被訴持有第二級毒品部分，公訴不受理。
    事  實
一、乙○○前因施用第一級毒品海洛因及第二級毒品安非他命案
    件，經本院於民國95年12月15日以95年度訴字第815 號判處
    應執行有期徒刑1 年確定，於96年9 月1 日因縮短刑期而執
    行完畢（構成累犯）。
二、乙○○明知海洛因係屬毒品危害防制條例第2 條第2 項第1
    款所稱之第一級毒品，非經許可不得販賣、持有，竟因積欠
    甲○○金錢及貪圖甲○○所免費提供乙○○施用之第一級毒
    品海洛因，即與甲○○共同基於販賣第一級毒品海洛因以牟
    利之犯意聯絡，自96年9 月間某日起至96年10月3 日（起訴
    書誤載為10月30日，業經公訴人當庭更正）止，由甲○○每
    日補齊乙○○第一級毒品海洛因10包予乙○○，並提供載有
    甲○○「藥腳 (買毒品者)」 名單之門號0000000000號行動
    電話手機予乙○○作為販毒聯繫工具，再由乙○○於附表一
    所示之時、地，以附表一所示之價格、交易方式，販賣第一
    級毒品海洛因予附表一所示之庚○○、戊○○及己○○等人
    共6 次，甲○○則以第一級毒品海洛因作為乙○○為其販賣
    毒品之酬謝，同時向乙○○收取販毒所得之款項。
  【附表一】
┌─┬───┬───┬───┬──────┬───────────┐
│編│買受人│時  間│地  點│交易毒品之種│交易毒品之方式        │
│號│      │      │      │類、價格（新│                      │
│  │      │      │      │臺幣）      │                      │
├─┼───┼───┼───┼──────┼───────────┤
│1.│戊○○│96年9 │雲林縣│第一級毒品海│由戊○○於96年9月17日 │
│  │庚○○│月17日│口湖鄉│洛因400 元（│以0000000000號行動電話│
│  │      │、18日│某加油│並由被告李靜│手機撥打被告乙○○所用│
│  │      │某時  │站    │淼出100 元，│之0000000000號行動電話│
│  │      │      │      │湊成500 元之│購買毒品、約定交易地點│
│  │      │      │      │分量）。    │，並由被告乙○○於翌日│
│  │      │      │      │            │（18日）親自交付毒品。│
├─┼───┼───┼───┼──────┼───────────┤
│2.│庚○○│96年9 │雲林縣│第一級毒品海│以0000000000號行動電話│
│  │戊○○│月20日│口湖鄉│洛因350 元（│手機撥打被告乙○○所用│
│  │      │某時  │某加油│並由被告李靜│之0000000000號行動電話│
│  │      │      │站    │淼出150 元，│購買毒品、約定交易地點│
│  │      │      │      │湊成500 元）│，並由被告乙○○親自交│
│  │      │      │      │。          │付毒品。              │
├─┼───┼───┼───┼──────┼───────────┤
│3.│戊○○│96年9 │雲林縣│第一級毒品海│由戊○○以0000000000號│
│  │庚○○│月28日│某7-EL│洛因500 元。│行動電話手機撥打被告李│
│  │      │某時  │EVEN便│            │靜淼所用之0000000000號│
│  │      │      │利超商│            │行動電話購買毒品、約定│
│  │      │      │      │            │交易地點，並由被告李靜│
│  │      │      │      │            │淼親自交付毒品。      │
├─┼───┼───┼───┼──────┼───────────┤
│4.│己○○│96年9 │雲林縣│第一級毒品海│由己○○以公用電話撥打│
│  │      │月間某│水林鄉│洛因500 元3 │被告乙○○所用之091714│
│  │      │日起至│某路旁│次。        │9349號行動電話購買毒品│
│  │      │同年10│      │            │、約定交易地點，並由被│
│  │      │月3日 │      │            │告乙○○親自或由他人交│
│  │      │止    │      │            │付毒品，共計以此方式交│
│  │      │      │      │            │易3次。               │
└─┴───┴───┴───┴──────┴───────────┘
三、甲○○亦明知海洛因係屬毒品危害防制條例第2 條第2 項第
    1 款所稱之第一級毒品，非經許可不得販賣、持有，竟在乙○○未出獄前，另基於販賣第一級毒品海洛因之犯意，自乙○○使用0000000000號行動電話前之96年8 月某日起至96年
    9 月上旬某日止，在不詳地點，由庚○○或戊○○分別以00
    00000000或其他不詳號碼撥打0000000000號行動電話，並約
    定交付毒品地點為不詳路邊，每次數量為最小數量之每包50
    0 元之方式，販賣第一級毒品海洛因予庚○○、戊○○共4
    次（詳如附表二），合計2,000 元。
四、嗣於(一)96年10月3 日1 時30分許，在雲林縣口湖鄉拔拉腳花
    蝴蝶KTV 停車場，於甲○○所持之手提袋及其駕駛之車號35
    60-NX 號自小客車內，為警查獲第一級毒品海洛因共58包（
    合計淨重4.84公克、空包裝總重12.06 公克）、置物盒2 個
    、鐵盒2 個及現金16,400元等物，再由甲○○帶同，於同日
    14時30分許，在甲○○位於同縣虎尾鎮○○里○○路18-11
    號之租處，為警查扣甲○○販毒所用之工具封口機1 臺、研
    磨機1 臺、夾鍊袋10包、電子磅秤1 臺及分裝吸管4 支等物
    。(二)同日3 時30分許，在乙○○所承租之雲林縣口湖鄉拔拉
    腳76號2 樓右側房間內當場查獲並扣得乙○○所持有之疑似
    第一級毒品海洛因6 小包（經驗未含法定毒品成分、合計淨
    重7.16公克）、電子磅秤1 臺、分裝袋335 個（大84個，小
    251 個）及0000000000號行動電話手機（含SIM 卡）等物，
    並為警於同日10時42分許，接獲庚○○以0000000000號行動
    電話手機撥打0000000000號行動電話，欲向乙○○購買價值
    500 元之第一級毒品海洛因，而於同日11時許，在雲林縣北
    港鎮○○里○○路立人中學旁，當場查獲欲與乙○○交易毒
    品之庚○○與戊○○2 人。
五、案經雲林縣警察局北港分局報請臺灣雲林地方法院檢察署檢
    察官偵查起訴。
    理  由
壹、被告乙○○販賣海洛因部分：
一、程序部分（證據能力之認定）：
    按被告以外之人於審判外之陳述，雖不符刑事訴訟法第159
    條之1 至之4 等4 條之規定，而經當事人於審判程序同意作
    為證據，法院審酌該言詞陳述或書面陳述作成時之情況，認
    為適當者，亦得為證據，刑事訴訟法第159 條之5 第1 項定
    有明文。查本案檢察官起訴認被告涉犯上開罪嫌所憑之證人
    庚○○、戊○○、己○○之偵訊筆錄、0000000000門號手機
    之「電話簿」照片18張、通聯紀錄、通聯調閱查詢單，及扣
    案之第一級毒品海洛因共58包（合計淨重4.84公克、空包裝
    總重12.06公克）、置物盒2個、鐵盒2個及現金16,400元、
    封口機1臺、研磨機1臺、夾鍊袋10包、電子磅秤1臺、分裝
    吸管4支、疑似第一級毒品海洛因6小包（經驗未含法定毒品
    成分、合計淨重7. 16公克）、電子磅秤1臺、分裝袋335個
    （大84個，小251個）及0000000000號行動電話手機（含SIM
    卡）等證據，業經被告及辯護人於本院審理時表示對該等證
    據之證據能力不爭執，同意使用作為認定事實之依據；本院
    復審酌上開文書、陳述作成時，較無人情施壓或干擾之情形
    ，以之作為證據亦屬適當，是上開文書、陳述均具有證據能
    力。
二、訊據被告乙○○對於上揭犯罪事實均坦承不諱，核與證人庚○○、戊○○、己○○之供述情節相符，復有卷附之000000
    0000門號手機之「電話簿」照片18張、通聯紀錄、通聯調閱
    查詢單等物可參，且有扣案之第一級毒品海洛因共58包（合
    計淨重4.84公克、空包裝總重12.06 公克）、置物盒2 個、
    鐵盒2 個及現金16,400 元 、封口機1 臺、研磨機1 臺、夾
    鍊袋10包、電子磅秤1 臺、分裝吸管4 支、疑似第一級毒品
    海洛因6 小包（經驗未含法定毒品成分、合計淨重7. 16 公
    克）、電子磅秤1 臺、分裝袋335 個（大84個，小251 個）
    及0000000000號行動電話手機（含SIM 卡）等證據足資佐證
    ，本件事證已臻明確，被告販賣如附表一（即附表一之一）
    所示之海洛因予庚○○、戊○○、己○○等人共計6 次之犯
    行，均洵堪認定，應依法論科。
貳、被告朱淑媛販賣海洛因部分：
一、程序部分（證據能力之認定）：
  (一)查本案檢察官起訴認被告甲○○涉犯上開罪嫌所憑之卷附00
    00000000門號手機之「電話簿」照片18張、通聯紀錄、通聯
    調閱查詢單，及扣案之第一級毒品海洛因共58包（合計淨重
    4.84公克、空包裝總重12.06 公克）、置物盒2 個、鐵盒2
    個及現金16,400元、封口機1 臺、研磨機1 臺、夾鍊袋10包
    、電子磅秤1 臺、分裝吸管4 支、疑似第一級毒品海洛因6
    小包（經驗未含法定毒品成分、合計淨重7.16公克）、電子
    磅秤1 臺、分裝袋335 個（大84個，小251 個）及00000000
    00號行動電話手機（含SIM 卡）等證據，業經被告及辯護人
    於本院審理時表示對該等證據之證據能力不爭執，同意使用
    作為認定事實之依據，是上開證據均有證據能力。
  (二)按被告以外之人於偵查中向檢察官所為陳述，除顯有不可信
    之情況者外，得為證據，刑事訴訟法第159 條之1 第2 項定
    有明文。又同法第158 條之3 規定：證人、鑑定人依法應具
    結而未具結者，其證言或鑑定意見，不得作為證據。另共犯
    ，為被告以外之人，共犯不論在同一訴訟程序而為共同被告
    ，或在不同之訴訟程序而非共同被告，其各別犯罪事實仍獨
    立存在，就被告本人之案件而言，其本質上屬於證人。而共
    同被告乙○○及證人庚○○、戊○○分別於96年10月3 日具
    結作證所為之偵查筆錄，暨共同被告乙○○於96年10月31日
    具結作證之偵查筆錄，既均經具結，且經檢察官聲請傳喚到
    本院作證，並賦予被告甲○○交互詰問之權利，上揭偵查中
    之陳述既經具結，且無不可信之情形，應認有證據能力。
二、實體部分：
  (一)證人庚○○於96年10月3 日下午9 時21分偵訊時結證稱：伊
    認識被告2 人（提乙○○、甲○○2 人入庭供指認）約一個
    多月，情形伊比較清楚，伊來說明，．．．，伊要買毒品都
    是打0000000000門號手機與乙○○聯絡，都是乙○○接的，
    只有一次是甲○○接的，伊自己向乙○○買過2 次毒品，這
    2 次是伊自己去的，沒有與戊○○同往，戊○○自己有時也
    去向乙○○買，伊2 次都用0000000000打給0000000000乙○○手機，2 次都是買海洛因，9 月20日以500 元買1 小包海
    洛因，在口湖鄉某一加油站，是乙○○親自來交毒品的，今
    日打電話過去就被警察查獲了．．．希望把她們押起來，怕
    她們出來找我們麻煩，希望筆錄別讓她們看到等語（詳見偵
    卷第70、71頁）、同日下午10時6 分偵訊時結證稱：伊與戊○○之前是甲○○的藥腳，之前向甲○○買過4 次毒品，伊
    和戊○○一起去，都是稱甲○○「嫂子」，係自96年8 月起
    至9 月初向甲○○買4 次，用伊的0000000000打給00000000
    00門號手機，到了9 月才交給乙○○使用，知道甲○○說毒
    品放在乙○○那裡的事，是戊○○告訴伊才知道的等語（詳
    見偵卷第80頁），及證人戊○○於96年10月3 日下午9 時21
    分偵訊時結證稱：伊認識被告2 人（提乙○○、甲○○2 人
    入庭供指認）也是約一個多月，共向乙○○購買毒品約2 、
    3 次，伊向乙○○購買毒品的經過是伊都用庚○○的手機00
    00000000打給0000000000乙○○手機，9 月中旬1 次，9 月
    28日聯絡1 次，今日1 次，都是買海洛因，每次都是500 元
    買1 小包，9 月中旬，是在口湖鄉加油站，9 月28日在7-EL
    EVEN交付，今日是一打電話就被查獲等語（詳見偵卷第70、
    71頁）、同日下午10時6 分偵訊時結證稱：伊與庚○○之前
    是甲○○的藥腳，之前向甲○○買過4 次毒品，都是海洛因
    ，都是稱甲○○「嫂子」，都是打0000000000門號手機聯絡
    買毒品，都是甲○○自己來交毒品的，地點不一定，都在路
    邊，會轉向乙○○買毒品，是有次與甲○○談天時，甲○○
    說毒品放在乙○○那裡，這支0000000000門號手機交給別人
    ，甲○○有對伊說那個人的名字，當時覺的很耳熟，後來才
    知道是伊獄友，有時伊與庚○○一起去拿毒品，有時獨自去
    拿等語（詳見偵卷第80頁），互核相符而無瑕疵可指，且觀
    之該2 位證人作證情形，其2 人既經具結，又表明不願讓被
    告看見筆錄內容，希望被告2 人羈押在看守所內才不會出來
    找證人麻煩等情，可知證人庚○○、戊○○於偵查中之上揭
    證述，應屬事實。被告甲○○確有自96年8 月起至9 月初止
    販賣4 次海洛因予戊○○及庚○○2 人之犯行（詳如附表二
    所示），堪以認定。
  (二)至於證人庚○○於本院審理時結證稱：伊不認識甲○○，甲○○是那一位，伊在偵查中所述有向甲○○買海洛因之證述
    ，是因伊當時在「啼藥（臺語）」，伊在刑事組時在「啼藥
    （臺語）」，伊從頭到尾沒有找過甲○○，也不認識甲○○
    ，應該是他們筆錄記錯了，伊記得伊沒有向甲○○買過，吃
    藥的人講話都不一定，有時候都茫茫的，頭腦不清楚「啼藥
    （臺語）」是11月22日那天，10月3 日也講向甲○○買的是
    阿盆（指乙○○）要伊這麼講的，在檢察官開庭時乙○○要
    伊這麼說，會講向甲○○買可能是聽錯檢察官的問話就講錯
    了等語（詳見本院卷第134 頁反面、135 頁正面、136 頁、
    137 頁），及證人戊○○於本院審理時結證稱：庭上被告一
    個認識，一個不認識，不認識甲○○，伊只是跟她聊天，沒
    有跟他買毒品，偵訊時說跟甲○○買海洛因4 次係因伊當時
    人不舒服，頭昏昏的，伊忘記了，有跟乙○○買過海洛因，
    都是與庚○○一起去買的，乙○○給伊的感覺就像有毒品的
    樣子，偵訊時提及是甲○○告訴伊毒品放在乙○○的事，因
    那時伊人不舒服，拜託乙○○賣伊，10月3 日那天感冒、頭
    暈、說話不清楚，手機號碼卻記得很清楚應該不會吧等語（
    詳見本院卷第242 至244 頁），互參並細繹證人庚○○、戊○○2 人上揭證述，可知其等於本院審理時供稱不認識被告
    甲○○，並極力否認偵查中有為向甲○○購買海洛因之證述
    ，該不利甲○○之證述實係是因藥癮發作關係而聽錯或講錯
    或乙○○要伊等如此說，又證人此等情形在同一日偵查中，
    僅針對甲○○部分方有忘記了、不清楚或藥癮、感冒造成頭
    暈、陳述不清等情，而針對乙○○部分則並無此頭暈陳述不
    清之情，證人庚○○、戊○○2 人於本院審理中所述顯係迴
    護被告甲○○而為不實之證述，應不足採為被告甲○○有利
    之認定。
  (三)又證人乙○○於96年10月3 日下午10時6 分偵查中結證稱：
    伊在去年5 月入監前，曾向甲○○及孫榮臨購買海洛因，有
    欠他們1 萬3 千元，伊今年9 月1 日出監，甲○○聽朋友說
    伊出來了，就開車把伊載到她虎尾租屋處，詢問伊有無辦法
    還她錢，伊說沒辦法，甲○○問伊可否幫她出藥，就是賣毒
    品，甲○○說要幫伊租屋，叫伊自己去找地點，並弄1 臺機
    車給伊使用，及給伊0000000000門號手機讓伊使用，知道戊○○有向甲○○買過毒品，是因為這些藥腳（買毒品的人）
    都是甲○○的，販賣的毒品都是甲○○自己送來給伊的，甲○○送海洛因及安非他命毒品給伊時，伊不用給她錢，等伊
    毒品賣出後，再算錢，甲○○每天來，每次幫我補到各10包
    海洛因及安非他命，並收錢，海洛因或安非他命，都是大包
    1,000 元，小包500 元，伊賣給別人，也是這樣賣，另外甲○○每天拿約2,000 元的海洛因給伊施用，沒有收伊錢，今
    日甲○○凌晨1 點多前自己1 人來找伊，帶了2 盒毒品，1
    盒海洛因及1 盒安非他命來補貨，還沒補貨就被警查獲，因
    為海洛因及安非他命都沒有了，甲○○說伊自己使用過頭，
    不要給伊做了，所以今日沒有補貨，在伊住處沒查獲毒品，
    甲○○每天都來收伊賣毒品之收入，庚○○、戊○○2 人都
    是甲○○之藥腳（買毒品的人），經甲○○介紹向伊買毒品
    等語（詳見偵卷第77至79頁）、96年10月31日下午2 時11分
    偵訊時結證稱：甲○○拿毒品給伊，叫伊賣毒品給甲○○的
    藥腳，伊沒有賺到錢，伊是賺到自己施用的毒品，賣毒品的
    錢是甲○○所賺取，伊沒有向甲○○購買毒品，96年9 月開
    始的毒品都是甲○○叫伊幫她賣，然後甲○○每次給伊2 、
    3 包的海洛因及安非他命供伊施用，算是幫甲○○賣毒品的
    代價，甲○○都沒有給伊錢，伊與庚○○及戊○○合資向甲○○買毒品有2 次，他們要拿500 元1 包的海洛因，但他們
    錢不夠，一次只有250 元，一次只有350 元，所以伊跟庚○○及戊○○說合資購買500 元1 包，跟庚○○及戊○○合資
    的錢是在監獄工場賺的，這二次庚○○及戊○○拿走250 元
    及350 元的量，其他的伊拿走，伊很害怕甲○○知道伊供出
    此部分，可否不要讓他們知道，也不要對質，因為對質會讓
    伊感到害怕，而且甲○○的男朋友孫榮臨也將要出獄了，是
    之前幾天，甲○○的朋友來看守所探視伊時告訴伊的，並叫
    伊別被警察騙了，叫伊翻供，對方說叫伊不准提到買賣毒品
    的事，要說伊與甲○○一起合資（公家）去向別人買的，事
    實上不是伊與甲○○合資一起向別人買，因為甲○○只知道
    伊在警察局陳述伊向她買毒品，還不知道伊是陳述整個真實
    事件經過等語（詳見偵卷第114 、115 頁），並與上揭證人
    庚○○、戊○○於偵查中證述其等之前係向甲○○買海洛因
    ，之後經甲○○介紹而轉向乙○○購買等情大致相符，且證
    人乙○○於本院審理時經交互結問仍結證稱：0000000000號
    手機是甲○○給伊，伊96年9 月1 日出獄時，她聽朋友說伊
    回來了，就到口湖來載伊到她虎尾的住處，在那邊過了大約
    10天，9 月10日時她就問伊回來了要做什麼，伊說伊現在沒
    有錢，她就叫伊到口湖去租一間房子，並拿海洛因及安非他
    命給伊，還有拿那支電話給伊，她說如果有人要海洛因的話
    ，她會打那支電話給伊，叫伊再拿出去給人家，她還有牽1
    臺摩托車給伊騎，就是LGC-475 號重型機車，那些藥腳先打
    電話給甲○○，甲○○再跟那些藥腳說可以打0917電話跟伊
    聯絡，不然伊又不認識那些藥腳，從96年9 月10日伊去口湖
    那邊租房子之後，甲○○她每天都會過去那邊，她要過去時
    會先打0917的電話給伊，並補海洛因10包、安非他命10包，
    如果有賣出去的話，就先扣掉要給伊用的3 包，剩下的錢再
    交給她，如果不足，她就會再補進去，有販賣給庚○○、戊○○，是透過甲○○，有販賣給己○○，也是透過甲○○打
    過來的，他之前是先打電話給甲○○，甲○○跟他講這支手
    機，他再打過來的，伊與甲○○是20幾年的老朋友，伊也知
    道自己作錯了，伊也想自己做的自己承擔（當庭哭泣），若
    非事實伊也不會講等語（詳見本院卷第139 至140 頁、第14
    2 頁），並參酌被告於本院審理時表明不願交保出去，待在
    裡面較安全（詳見本院卷第146 頁反面），及其於偵查中亦
    表明很害怕甲○○知道伊供出此部分，可否不要讓他們知道
    （詳見偵卷第115 頁），暨被告甲○○自己承坦提供手機及
    摩托車予被告乙○○等情，足臻被告乙○○貪圖有施用毒品
    之酬庸，即與被告甲○○共同基於犯罪聯絡，販賣第一級毒
    品海洛因予庚○○、戊○○及己○○等人，其2 人共同販賣
    海洛因之犯行（詳如附表一《即附表一之一》所示），應堪
    認定。
  (四)再者，被告甲○○自承其手機號碼為0000000000、00000000
    00號，而該0000000000號手機與乙○○所使用之0000000000
    號手機於96年9 月13日上午3 時14分互撥，同日（即13日）
    上午5 時27分再撥入0000000000號、同日（即13日）上午9
    、10、11時及下午11時，暨9 月14日下午5 、6 、9 、10、
    11時均有多通聯絡紀錄；9 月15日上午9 、10時及下午5 、
    6 時；9 月16日上午4 、7 、12及下午5 、7 、11時；9 月
    17 日 上午1 、2 時及下午3 、7 、8 時；9 月18日下午4
    、7 時11時等等，均有多次且密集之聯絡紀錄，有放置卷外
    之雙向通聯紀錄可佐（見置卷外之資料），並參酌乙○○於
    本院審理時結證稱該0000000000電話大約是9 月10日時甲○○才拿給伊使用等語（詳見本院卷第143 頁），可知被告甲○○與乙○○二人聯絡甚為不尋常，有時為凌晨1 、2 時，
    有時為清晨，有時又為深夜，其二人之聯繫情形實非一般朋
    友之聯絡。又參以證人乙○○所為上揭偵查及本院審理時之
    證述，益臻被告甲○○確有提供手機（含SIM 卡內之連絡人
    資料）予被告乙○○，並與被告乙○○就附表一（即附表一
    之一）所示之犯罪事實有販賣海洛因之犯意聯絡，堪認明確
    。
  (五)而被告甲○○就販賣第一級毒品海洛因之犯行雖空口否認，
    並辯稱證人乙○○、庚○○、戊○○均要陷害他，伊僅係交
    空機予被告乙○○，沒有交毒品予乙○○販賣云云，惟未提
    出相關證據以供本院調查，其所為之辯解顯係卸責之詞，不
    足採信。此外，尚有卷附0000000000門號手機之「電話簿」
    照片18張、通聯紀錄、通聯調閱查詢單、法務部調查局96
    年11月19日調科壹字第09623078890 號鑑定書（扣案海洛因
    鑑定報告），及扣案之第一級毒品海洛因共58包（合計淨重
    4.84公克、空包裝總重12.06 公克）、置物盒2 個、鐵盒2
    個及現金16,400元、封口機1 臺、研磨機1 臺、夾鍊袋10包
    、電子磅秤1 臺、分裝吸管4 支、疑似第一級毒品海洛因6
    小包（經驗未含法定毒品成分、合計淨重7.16公克）、電子
    磅秤1 臺、分裝袋335 個（大84個，小251 個）及00000000
    00號行動電話手機（含SIM 卡）等物足資佐證，被告甲○○
    與乙○○共同販賣6 次及自己單獨販賣4 次海洛因之犯行，
    均洵堪認定，應依法論科。
  (六)至於甲○○販賣第一級毒品海洛因予庚○○、戊○○共4 次
    之販賣所得，因證人庚○○、戊○○於偵查中未為詳細之說
    明，且該2 人於本院審理時為迴護被告甲○○而為不實證述
    ，致無法得知詳細金額，惟本院審酌該2 位證人向乙○○購
    買之數量均為500 元1 包，僅因金額不夠有部分由乙○○個
    人加入合資，其購買數量方低於500 元（該部分之販賣所得
    雖乙○○有與庚○○、戊○○合資購買情形，但就甲○○之
    販賣所得仍為每次500 元，依共犯責任分擔原則，就被告甲○○、乙○○2 人而言，每次所得均為500 元），而證人庚○○、戊○○2 人向甲○○購買之海洛因並無此與甲○○合
    資情形，故本院推斷被告甲○○販賣予庚○○、戊○○共4
    次海洛因之販賣所得為每次500 元，合計2,000 元，應屬妥
    適，且與實情相符，附此敘明。
、論罪科刑之理由：
一、按海洛因係毒品危害防制條例所定之第一級毒品，不得非法
    販賣。核被告乙○○於如附表一（即附表一之一）所示之犯
    行，均係犯毒品危害防制條例第4 條第1 項之販賣第一級毒
    品罪（共6 罪）；被告甲○○於如附表一（即附表一之一）
    及附表二所示之犯行，均係犯毒品危害防制條例第4 條第1
    項販賣第一級毒品罪（共10罪）。又被告乙○○、甲○○2
    人販賣第一級毒品海洛因前，各次持有第一級毒品之低度行
    為，應為各次販賣第一級毒品之高度行為所吸收，均不另論
    。
二、被告乙○○與甲○○就附表一（即附表一之一）所示之6 次
    販賣毒品行為，雖由甲○○提供毒品予乙○○，而由乙○○
    負責聯絡買賣毒品者並送交毒品，然該2 人之行為顯有犯罪
    聯絡及行為分擔，應論予共同正犯。
三、次按數行為於同時同地或密切接近之時地實施，侵害同一之
    法益，各行為之獨立性極為薄弱，依一般社會健全觀念，在
    時間差距上，難以強行分開，在刑法評價上，以視為數個舉
    動之接續施行，合為包括之一行為予以評價，較為合理，則
    屬接續犯，而為包括之一罪（最高法院86年臺上字第3295號
    判例可資參照）。本件被告乙○○、甲○○2 人共同於附表
    一（即附表一之一）所示之6 次犯行及被告甲○○就附表二
    之4 次犯行，在時間差距上，可以分開，在刑法評價上，各
    具獨立性，每次行為皆可獨立成罪，顯非於同時同地或密切
    接近之時地實施犯罪之接續犯。又按所謂集合犯，係指依一
    般社會通念，特定犯罪行為具有反覆實施之特性，立法者於
    制定刑罰法律之初，亦已認知該種行為類型之反覆性，而有
    意藉由法條中客觀構成要件之行為要素，含括上開具有反覆
    實施特性之數個犯罪行為，仍僅接受一次刑法之評價為已足
    。而販賣毒品罪，不論行為人或為零星偶一為之，或不間斷
    為之，行為人於行為終了時，即已達其營利目的，自難認立
    法者於制定刑罰法律之初，已認知販賣毒品行為必屬具反覆
    性之犯罪，且有意藉由法條中客觀構成要件之行為要素，含
    括上開具有反覆實施特性之數個犯罪行為。況依94年2 月2
    日總統令修正公布，並自95年7 月1 日施行之刑法，其修正
    既依據「刑罰公平原則」之考量，刪除有關連續犯之規定，
    並將含有連續犯性質之常業犯一併全數刪除（參見刑法修正
    草案總說明），則再以集合犯之概念評價多數販賣毒品之行
    為，即有不當。因此，本件被告之多次販賣毒品罪之行為，
    當無論以接續犯或集合犯之餘地，此時則應回歸一般刑法上
    行為單、複數之認定，而予論罪科刑，較稱妥適。是本件被
    告乙○○之6 次販賣第一級毒品犯行、被告甲○○之10次販
    賣第一級毒品犯行，其間犯意各別，行為互殊，應分論併罰
    。
四、查被告乙○○前因施用第一級毒品海洛因及第二級毒品安非
    他命案件，經本院於95年12月15日以95年度訴字第815 號判
    處應執行有期徒刑1 年確定，於96年9 月1 日因縮短刑期甫
    執行完畢，有臺灣高等法院被告前案記錄表在卷可參，其於
    執行完畢5 年以內再犯如附表一（即附表一之一）所示之有
    期徒刑以上刑之本罪，本應依照累犯規定，加重其刑，惟依
    刑法第63條第1 項、第64條第1 項之規定，其法定本刑為死
    刑或無期徒刑部分，依法不得加重（僅就法定刑併科罰金部
    分予以加重）。
五、證人保護法減輕其刑部分：
  (一)按最高法院95年度臺上字第6012號判決：「證人保護法第14
    條第1 項規定：『第二條所列刑事案件之被告或犯罪嫌疑人
    ，於偵查中供述與該案案情有重要關係之待證事項或其他共
    犯之犯罪事證，因而使檢察官得以追訴該案之其他共犯者，
    以經檢察官事先同意者為限，就其因供述所涉之犯罪減輕或
    免除其刑』。揆其立法目的，係藉刑罰減免之誘因，以鼓勵
    刑事案件之被告或犯罪嫌疑人，使其勇於供出與案情有重要
    關係之待證事項或其他共犯犯罪之事證，以協助檢察官有效
    追訴其他共犯。故在解釋上，自應以被告或犯罪嫌疑人翔實
    供出與案情有重要關係之待證事項或其他共犯犯罪之事證，
    因而使檢察官得以有效追訴其他共犯者，始有適用該規定減
    輕或免除其刑之餘地。」可資參照。
  (二)經查，在被告乙○○於96年10月3 日落網後均否認有販賣毒
    品海洛因之犯行，且否認0000000000號門號手機是甲○○所
    提供，亦否認有幫甲○○販賣海洛因，而被告甲○○自始至
    終也否認有販賣毒品海洛因之犯行，迄同日（即3 日）證人
    庚○○、戊○○業已供出係向被告乙○○購買毒品而無向甲○○購買之情後，被告乙○○方於當日（即3 日）下午10時
    6 分在檢察官諭知其就案件之重要事項、或其他共犯之犯罪
    事證，加以供述者，得適用證人保護法減輕或免除其刑，被
    告乙○○始全盤供出如何與甲○○分工、合作之販賣毒品細
    節，被告乙○○在偵查中所述如何與甲○○分工之模式，確
    實使得檢察官可以有效追訴共犯甲○○，故被告乙○○所犯
    販賣第一級毒品罪名部分（即附表一之6 次犯行），均適用
    證人保護法第14條第1 項規定，減輕其刑。
六、適用刑法第59條酌減其刑：
    被告乙○○就販賣第一級毒品部分，依累犯加重（依法僅就
    法定刑併科罰金部分予以加重），再適用證人保護法第14第
    1 項減輕後，而依刑法第64條第2 項、第65條第2 項之規定
    ，該刑度最輕仍為有期徒刑15年以上。然被告乙○○僅係受
    甲○○指揮，貪圖幾包海洛因施用。又販賣第一級毒品罪名
    刑度極重，然同為販賣第一級毒品之人，其原因動機不一，
    犯罪情節未必盡同，或有大盤毒梟者，亦有中、小盤之分，
    甚或僅止於吸毒者友儕間為求互通有無之有償轉讓者亦有之
    ，其販賣行為所造成危害社會之程度自屬有異，法律科處此
    類犯罪一律採取重刑。於此情形，倘依其情狀處以較輕之徒
    刑，即足以懲儆，並可達防衛社會之目的者，自非不可依客
    觀之犯行與主觀之惡性二者加以考量其情狀，是否有可憫恕
    之處，適用刑法第59條之規定酌量減輕其刑，期使個案裁判
    之量刑，能斟酌至當，符合比例原則。本件被告乙○○、甲○○2 人均多次販賣第一級毒品海洛因，無視國家對於杜絕
    毒品危害之禁令，其行為固屬不當，應予非難，然被告販賣
    海洛因之對象尚僅有庚○○、戊○○、己○○等3 人（被告
    甲○○之販賣對象僅庚○○、戊○○2 人），渠等原即有吸
    毒前科，被告乙○○販賣6 次、被告甲○○販賣10次，其前
    後販賣海洛因之數量，依其價錢估算，獲利亦非至鉅，其犯
    罪之情節尚非至須以終身監禁或論處死刑之程度，僅因一時
    貪念，致罹重典，然相對於長期大量販賣毒品之大毒梟而言
    ，其對社會治安及國民健康之危害顯然較小，綜上被告2 人
    犯案情節觀之，倘被告乙○○部分就各罪仍論處有期徒刑15
    年以上，而被告甲○○部分則論以最低度之無期徒刑，仍屬
    失之過苛而不盡情理，不免予人情輕法重之感，且難謂符合
    罪刑相當性及比例原則，更無從與大毒梟之惡行有所區隔，
    是其犯罪情狀相較於法定之重刑，在客觀上足以引起一般人
    之同情，情節尚堪憫恕，若論處有期徒刑15年仍有情輕法重
    之憾，故就乙○○部分除證人保護法之應減輕其刑之外，再
    適用刑法第59條遞減輕其刑（應先加後減之），而被告甲○○則依刑法第59條之規定，對其所犯販賣第一級毒品海洛因
    之犯行，就法定刑為「死刑、無期徒刑」部分酌減其刑。
七、爰審酌被告乙○○正值青壯，不謀正業，吸毒上癮致無法正
    常工作，甫出獄再淪落販毒，受甲○○指揮販賣海洛因以換
    取自己施用毒品之代價，其動機不良，所為不僅殘害施用者
    身心健康，並往往衍生嚴重之家庭社會問題，復考其等分工
    地位中僅聽從指揮，販賣次數不多、獲利有限，及犯後於偵
    查中已坦承犯行，態度良好等一切情狀，分別量處如主文所
    示之刑（詳見附表一之一所示），並合併定其應執行刑示懲
    。又被告甲○○亦正值青壯，竟不思進取，利用甫出獄之乙○○並提供毒品為代價讓乙○○替其販賣毒品，且於犯罪後
    不知悔悟，一再飾詞狡辯，其犯罪後態度不佳等一切情狀，
    分別量處如主文所示之刑（詳見附表二所示），並合併定其
    應執行刑，以資儆懲。
八、沒收與否部分：
  (一)扣案之毒品海洛因58包（合計淨重4.84公克、空包裝總重12
    .06 公克），均含第一級毒品海洛因成分，有法務部調查局
    96年11月19日調科壹字第09623078890 號鑑定書可參，為查
    獲之毒品，在共犯責任範圍內，依毒品危害防制條例第18條
    第1 項之規定，分別於被告2 人之主刑項下併予宣告沒收銷
    燬之。
  (二)又扣案之電子磅秤1 臺、分裝袋335 個（大的84個、小的15
    1 個）為被告乙○○所有，業經其於本院審理時供明在卷（
    詳見本院卷第140 頁），而扣案之置物盒2 個、鐵盒2 個、
    封口機1 臺、研磨機1 臺、夾鍊袋10包、電子磅秤1 臺、分
    裝吸管4 支，及0000000000號行動電話手機（含SIM 卡，空
    機為被告甲○○所有為其所供明，而該SIM 卡被告甲○○雖
    否認為其所有，惟本院依前揭說明認係被告甲○○所有）為
    被告甲○○所有，業經其供明在卷（詳見偵卷第64頁），且
    均係供犯罪所用之物，依共犯責任範圍內，應依刑法第38條
    第1 項第2 款之規定，併予被告2 人主刑項下分別宣告沒收
    之。
  (三)又按毒品危害防制條例第19條第1 項規定「犯第四條至第九
    條、第十二條、第十三條或第十四條第一項、第二項之罪者
    ，其供犯罪所用或因犯罪所得之財物，均沒收之，如全部或
    一部不能沒收時，追徵其價額或以其財產抵償之」，被告乙○○於附表一之一中之6 次販毒所得現金，應於各次行為下
    諭知沒收，如不能沒收時以其財產抵償之。又被告乙○○就
    附表一之一之6 次犯行，均與甲○○為共犯關係，共同正犯
    之犯罪所得為新臺幣時，因係合併計算，且於全部或一部不
    能沒收時，以其財產抵償之，為避免執行時發生重複沒收、
    抵償之情形，故各共同正犯之間係採連帶沒收主義，於裁判
    時僅諭知連帶沒收，不得就全體共同正犯之總所得對各該共
    同正犯分別重複諭知沒收；此與罰金刑應分別諭知、分別執
    行者不同（最高法院96年度臺上字第3450號、95年度臺上字
    第925 號、94年度臺上字第7421號判決可資參照）。故被告
    乙○○、甲○○共同販賣第一級毒品之犯罪所得3,000 元（
    附表一之一部分，雖乙○○有與庚○○、戊○○合資購買情
    形，但就甲○○之販賣所得仍為每次500 元，且依共犯責任
    分擔原則，該部分犯行之販賣所得就被告甲○○、乙○○2
    人而言，均為500 元），雖均未扣案，仍應依毒品危害防制
    條例第19條第1 項規定及上開說明，併宣告連帶沒收，如全
    部或一部不能沒收時，以其等財產連帶抵償之；而被告甲○○另就附表二之販毒所得2,000 元部分亦併予宣告沒收，如
    全部或一部不能沒收時，以其財產抵償之。
  (四)另扣案乙○○所持有之疑似第一級毒品海洛因6 小包（合計
    淨重7.16公克，空包裝總重2.06公克），經驗未發現含法定
    毒品成分，有法務部調查局96年11月19日調科壹字第096230
    78920 號鑑定書可參，又依被告乙○○所述該物品係摻入毒
    品，供稀釋毒品而施用之物，顯與本件販賣毒品無關，爰不
    為沒收之諭知。
  (五)再者，關於扣案之現金16,400元，由被告乙○○於偵查中供
    稱其於被查獲當日交付賣毒品的錢約5,500 元予甲○○等語
    （見偵卷第79頁），及被告甲○○於偵查中供稱該現金係乙○○還4,000 元，餘為自己身上所留，均非販賣毒品所得等
    語（詳見偵卷第65頁），互核並無相符之處，且無其他相關
    證據足資證明該扣案之現金為販賣毒品所得，本院依法亦無
    從為沒收之諭知，附此敘明。
肆、無罪部分（被告乙○○持有毒品）：
一、公訴意旨另以：自96年9 月間某日起至96年10月3 日止，由
    甲○○每日補齊乙○○第一級毒品海洛因及第二級毒品安非
    他命各10包．．．，而認被告乙○○另涉犯持有第二級毒品
    安非他命之罪嫌等語。
二、按犯罪事實應依證據認定之，無證據不得認定犯罪事實；不
    能證明被告犯罪者，應諭知無罪之判決，刑事訴訟法第154
    條第2 項、第301 條第1 項分別定有規定。又檢察官就被告
    犯罪事實，應負舉證責任，並指出證明之方法，亦為刑事訴
    訟法第161 條第1 項所明定。因此，檢察官對於起訴之犯罪
    事實，應負提出證據及說服之實質舉證責任。倘其所提出之
    證據，不足為被告有罪之積極證明，或其指出證明之方法，
    無從說服法院以形成被告有罪之心證，基於無罪推定之原則
    ，自應為被告無罪之判決（最高法院92年臺上字第128 號判
    例意旨參照）。
三、經查：扣案之第二級毒品甲基安非他命共21包（合計毛重10
    公克、合計淨重0.19公克、驗後餘0.11公克）為被告甲○○
    所有，業經其供明在卷（見偵卷第64頁）。而扣案之安非他
    命並非屬被告乙○○所有，應無疑義。又公訴人所指甲○○
    每日補安非他命10包予乙○○而持有安非他命之情，亦僅有
    被告乙○○之供述，而無其他相關證據足資佐證，本院對公
    訴人起訴被告乙○○持有安非他命之犯行實無法形成有罪之
    確信。此外，公訴人復未提出其他適合於證明被告乙○○持
    有第二級毒品安非他命之其他積極證據，以資證明被告有該
    部分犯行，被告此部分犯行自屬不能證明，依上開說明，自
    應為被告無罪判決之諭知。
伍、不受理部分（被告甲○○持有毒品）：
一、公訴人以本案查獲第二級毒品甲基安非他命共21包（合計毛
    重10公克、合計淨重0.19公克、驗後餘0.11公克）係為被告
    甲○○所有，而認其另涉犯毒品危害防制條例第11條第2 項
    之持有第二級毒品罪嫌。
二、經查：被告甲○○雖坦承有持有第二級毒品安非他命之犯行
    ，惟被告於96年10月3 日被查獲當時曾採集其親排尿液，並
    就其施用第二級毒品部分聲請本院裁定觀察勒戒，本院亦以
    96年度毒聲字第333 號裁定令入勒戒處所施以觀察、勒戒，
    有該刑事裁定在卷可參（見本院卷第156 頁之裁定）。被告
    此部分之施用毒品行為當然含有持有毒品行為，其持有行為
    為施用行為所吸收，應不另論。而公訴人未予究明，逕就該
    持有毒品部分提起公訴，本院當無從加以重覆論科，自應依
    刑事訴訟法第303 條第1 款：「起訴之程序違背規定」之規
    定，就此部分為不受理之諭知。另由檢察官為其他適法之處
    理。
三、而扣案之毒品安非他命21包（合計毛重10公克、合計淨重0.
    19公克、驗後餘0.11公克），經檢視均為白色晶體，外觀型
    態均相似，檢出二級毒品甲基安非他命（Methamphetamine
    ）、毒品先驅原料麻黃鹼（Ephedrine） 等成份，為第二級
    毒品。惟此部分扣案毒品並無主刑論罪之諭知，實不宜於本
    案中併予宣告沒收，而宜由檢察官另為單獨宣告沒收為妥，
    附此敘明。
陸、告發偽證罪：
    至於證人庚○○、戊○○於本院審理中虛偽陳述未向被告甲○○購買海洛因之證詞，詳如理由欄關於被告甲○○部分之
    之實體部分(二)所述，其等涉犯偽證罪，應由檢察官另行依法
    處理。
柒、應適用之法條：
一、刑事訴訟法第299 條第1 項前段、第301 條第1 項、第303
    條第1款 。
二、毒品危害防制條例第4 條第1 項、第18條第1 項、第19條第
    1 項，刑法第11條、第28條、第47條第1 項、第59條、第51
    條第5 款、第38條第1 項第2 款，證人保護法第14條第1 項
    。
本案經檢察官丁○○到庭執行職務。
中    華    民    國    97    年    5     月    14    日
                  刑事第四庭    審判長法  官  吳福森
                                      法  官  曾鴻文
                                      法  官  李淑惠
以上正本證明與原本無異。
如不服本判決，應於判決收受後10日內，向本院提出上訴狀（須
附繕本）。
                                      書記官  林佳慧
中    華    民    國    97    年    5     月    14    日
附表一之一：
┌─┬───┬─────┬────┬───────────────┐
│編│買受人│販賣毒品之│犯罪時間│所犯罪名及處罰                │
│號│      │種類、價格│、方式  │                              │
├─┼───┼─────┼────┼───────────────┤
│1.│戊○○│第一級毒品│由戊○○│乙○○共同販賣第一級毒品，累犯│
│  │庚○○│海洛因400 │於96年9 │，處有期徒刑伍年貳月。扣案之第│
│  │      │元（並由被│月17日以│一級毒品海洛因伍拾捌包（合計淨│
│  │      │告乙○○出│00000000│重肆點捌肆公克、空包裝總重壹拾│
│  │      │100 元，湊│46號行動│貳點零陸公克）沒收銷燬之。扣案│
│  │      │成500 元之│電話手機│之電子磅秤壹臺、分裝袋佰拾│
│  │      │分量）。因│撥打被告│伍個（大的捌拾肆個、小的壹佰伍│
│  │      │共犯責任分│乙○○所│拾壹個）、置物盒貳個、鐵盒貳個│
│  │      │擔原則，雖│用之0971│、封口機壹臺、研磨機壹臺、夾鍊│
│  │      │有部分金額│49349號 │袋壹拾包、電子磅秤壹臺、分裝吸│
│  │      │係共犯李靜│行動電話│管肆支，及0000000000│
│  │      │淼所出，然│購買毒品│號行動電話手機（含ＳＩＭ卡），│
│  │      │就2 被告而│、約定交│均沒收之。未扣案之販賣第一級毒│
│  │      │言，本次販│易地點，│品海洛因所得新臺幣伍佰元應與朱│
│  │      │賣所得仍為│並由被告│淑瑗連帶沒收之，如全部或一部不│
│  │      │500 元。  │乙○○於│能沒收時，以其與甲○○之財產連│
│  │      │          │翌日（18│帶抵償之。                    │
│  │      │          │日）親自│甲○○共同販賣第一級毒品，處有│
│  │      │          │交付毒品│期徒刑拾玖年。扣案之第一級毒品│
│  │      │          │。      │海洛因伍拾捌包（合計淨重肆點捌│
│  │      │          │        │肆公克、空包裝總重壹拾貳點零陸│
│  │      │          │        │公克）沒收銷燬之。扣案之電子磅│
│  │      │          │        │秤壹臺、分裝袋佰拾伍個（大│
│  │      │          │        │的捌拾肆個、小的壹佰伍拾壹個）│
│  │      │          │        │、置物盒貳個、鐵盒貳個、封口機│
│  │      │          │        │壹臺、研磨機壹臺、夾鍊袋壹拾包│
│  │      │          │        │、電子磅秤壹臺、分裝吸管肆支，│
│  │      │          │        │及0000000000號行動電│
│  │      │          │        │話手機（含ＳＩＭ卡），均沒收之│
│  │      │          │        │。未扣案之販賣第一級毒品海洛因│
│  │      │          │        │所得新臺幣伍佰元應與乙○○連帶│
│  │      │          │        │沒收之，如全部或一部不能沒收時│
│  │      │          │        │，以其與乙○○之財產連帶抵償之│
│  │      │          │        │。                            │
├─┼───┼─────┼────┼───────────────┤
│2.│庚○○│第一級毒品│以091103│乙○○共同販賣第一級毒品，累犯│
│  │戊○○│海洛因350 │4246號行│，處有期徒刑伍年貳月。扣案之第│
│  │      │元（並由被│動電話手│一級毒品海洛因伍拾捌包（合計淨│
│  │      │告乙○○出│機撥打被│重肆點捌肆公克、空包裝總重壹拾│
│  │      │150 元，湊│告乙○○│貳點零陸公克）沒收銷燬之。扣案│
│  │      │成500 元）│所用之09│之電子磅秤壹臺、分裝袋佰拾│
│  │      │。因共犯責│00000000│伍個（大的捌拾肆個、小的壹佰伍│
│  │      │任分擔原則│號行動電│拾壹個）、置物盒貳個、鐵盒貳個│
│  │      │，雖有部分│話購買毒│、封口機壹臺、研磨機壹臺、夾鍊│
│  │      │金額係共犯│品、約定│袋壹拾包、電子磅秤壹臺、分裝吸│
│  │      │乙○○所出│交易地點│管肆支，及0000000000│
│  │      │，然就2 被│，並由被│號行動電話手機（含ＳＩＭ卡），│
│  │      │告而言，本│告乙○○│均沒收之。未扣案之販賣第一級毒│
│  │      │次販賣所得│親自交付│品海洛因所得新臺幣伍佰元應與朱│
│  │      │仍為500 元│毒品。  │淑瑗連帶沒收之，如全部或一部不│
│  │      │。        │        │能沒收時，以其與甲○○之財產連│
│  │      │          │        │帶抵償之。                    │
│  │      │          │        │甲○○共同販賣第一級毒品，處有│
│  │      │          │        │期徒刑拾玖年。扣案之第一級毒品│
│  │      │          │        │海洛因伍拾捌包（合計淨重肆點捌│
│  │      │          │        │肆公克、空包裝總重壹拾貳點零陸│
│  │      │          │        │公克）沒收銷燬之。扣案之電子磅│
│  │      │          │        │秤壹臺、分裝袋佰拾伍個（大│
│  │      │          │        │的捌拾肆個、小的壹佰伍拾壹個）│
│  │      │          │        │、置物盒貳個、鐵盒貳個、封口機│
│  │      │          │        │壹臺、研磨機壹臺、夾鍊袋壹拾包│
│  │      │          │        │、電子磅秤壹臺、分裝吸管肆支，│
│  │      │          │        │及0000000000號行動電│
│  │      │          │        │話手機（含ＳＩＭ卡），均沒收之│
│  │      │          │        │。未扣案之販賣第一級毒品海洛因│
│  │      │          │        │所得新臺幣伍佰元應與乙○○連帶│
│  │      │          │        │沒收之，如全部或一部不能沒收時│
│  │      │          │        │，以其與乙○○之財產連帶抵償之│
│  │      │          │        │。                            │
├─┼───┼─────┼────┼───────────────┤
│3.│戊○○│第一級毒品│由戊○○│乙○○共同販賣第一級毒品，累犯│
│  │庚○○│海洛因500 │以091103│，處有期徒刑伍年貳月。扣案之第│
│  │      │元。      │46號行動│一級毒品海洛因伍拾捌包（合計淨│
│  │      │          │電話手機│重肆點捌肆公克、空包裝總重壹拾│
│  │      │          │撥打被告│貳點零陸公克）沒收銷燬之。扣案│
│  │      │          │乙○○所│之電子磅秤壹臺、分裝袋佰拾│
│  │      │          │用之0917│伍個（大的捌拾肆個、小的壹佰伍│
│  │      │          │149349號│拾壹個）、置物盒貳個、鐵盒貳個│
│  │      │          │行動電話│、封口機壹臺、研磨機壹臺、夾鍊│
│  │      │          │購買毒品│袋壹拾包、電子磅秤壹臺、分裝吸│
│  │      │          │、約定交│管肆支，及0000000000│
│  │      │          │易地點，│號行動電話手機（含ＳＩＭ卡），│
│  │      │          │並由被告│均沒收之。未扣案之販賣第一級毒│
│  │      │          │乙○○親│品海洛因所得新臺幣伍佰元應與朱│
│  │      │          │自交付毒│淑瑗連帶沒收之，如全部或一部不│
│  │      │          │品      │能沒收時，以其與甲○○之財產連│
│  │      │          │。      │帶抵償之。                    │
│  │      │          │        │甲○○共同販賣第一級毒品，處有│
│  │      │          │        │期徒刑拾玖年。扣案之第一級毒品│
│  │      │          │        │海洛因伍拾捌包（合計淨重肆點捌│
│  │      │          │        │肆公克、空包裝總重壹拾貳點零陸│
│  │      │          │        │公克）沒收銷燬之。扣案之電子磅│
│  │      │          │        │秤壹臺、分裝袋佰拾伍個（大│
│  │      │          │        │的捌拾肆個、小的壹佰伍拾壹個）│
│  │      │          │        │、置物盒貳個、鐵盒貳個、封口機│
│  │      │          │        │壹臺、研磨機壹臺、夾鍊袋壹拾包│
│  │      │          │        │、電子磅秤壹臺、分裝吸管肆支，│
│  │      │          │        │及0000000000號行動電│
│  │      │          │        │話手機（含ＳＩＭ卡），均沒收之│
│  │      │          │        │。未扣案之販賣第一級毒品海洛因│
│  │      │          │        │所得新臺幣伍佰元應與乙○○連帶│
│  │      │          │        │沒收之，如全部或一部不能沒收時│
│  │      │          │        │，以其與乙○○之財產連帶抵償之│
│  │      │          │        │。                            │
├─┼───┼─────┼────┼───────────────┤
│4.│己○○│第一級毒品│由己○○│乙○○共同販賣第一級毒品，累犯│
│  │      │海洛因500 │以公用電│，處有期徒刑伍年貳月。扣案之第│
│  │      │元1 次。  │話撥打被│一級毒品海洛因伍拾捌包（合計淨│
│  │      │          │告乙○○│重肆點捌肆公克、空包裝總重壹拾│
│  │      │          │所用之09│貳點零陸公克）沒收銷燬之。扣案│
│  │      │          │00000000│之電子磅秤壹臺、分裝袋佰拾│
│  │      │          │號行動電│伍個（大的捌拾肆個、小的壹佰伍│
│  │      │          │話購買毒│拾壹個）、置物盒貳個、鐵盒貳個│
│  │      │          │品、約定│、封口機壹臺、研磨機壹臺、夾鍊│
│  │      │          │交易地點│袋壹拾包、電子磅秤壹臺、分裝吸│
│  │      │          │，並由被│管肆支，及0000000000│
│  │      │          │告乙○○│號行動電話手機（含ＳＩＭ卡），│
│  │      │          │親自或由│均沒收之。未扣案之販賣第一級毒│
│  │      │          │他人交付│品海洛因所得新臺幣伍佰元應與朱│
│  │      │          │毒品，共│淑瑗連帶沒收之，如全部或一部不│
│  │      │          │計以此方│能沒收時，以其與甲○○之財產連│
│  │      │          │式交易1 │帶抵償之。                    │
│  │      │          │次。    │甲○○共同販賣第一級毒品，處有│
│  │      │          │        │期徒刑拾玖年。扣案之第一級毒品│
│  │      │          │        │海洛因伍拾捌包（合計淨重肆點捌│
│  │      │          │        │肆公克、空包裝總重壹拾貳點零陸│
│  │      │          │        │公克）沒收銷燬之。扣案之電子磅│
│  │      │          │        │秤壹臺、分裝袋佰拾伍個（大│
│  │      │          │        │的捌拾肆個、小的壹佰伍拾壹個）│
│  │      │          │        │、置物盒貳個、鐵盒貳個、封口機│
│  │      │          │        │壹臺、研磨機壹臺、夾鍊袋壹拾包│
│  │      │          │        │、電子磅秤壹臺、分裝吸管肆支，│
│  │      │          │        │及0000000000號行動電│
│  │      │          │        │話手機（含ＳＩＭ卡），均沒收之│
│  │      │          │        │。未扣案之販賣第一級毒品海洛因│
│  │      │          │        │所得新臺幣伍佰元應與乙○○連帶│
│  │      │          │        │沒收之，如全部或一部不能沒收時│
│  │      │          │        │，以其與乙○○之財產連帶抵償之│
│  │      │          │        │。                            │
├─┼───┼─────┼────┼───────────────┤
│5.│己○○│第一級毒品│同上揭編│乙○○共同販賣第一級毒品，累犯│
│  │      │海洛因500 │號4.之時│，處有期徒刑伍年貳月。扣案之第│
│  │      │元1 次。  │間、方式│一級毒品海洛因伍拾捌包（合計淨│
│  │      │          │。      │重肆點捌肆公克、空包裝總重壹拾│
│  │      │          │        │貳點零陸公克）沒收銷燬之。扣案│
│  │      │          │        │之電子磅秤壹臺、分裝袋佰拾│
│  │      │          │        │伍個（大的捌拾肆個、小的壹佰伍│
│  │      │          │        │拾壹個）、置物盒貳個、鐵盒貳個│
│  │      │          │        │、封口機壹臺、研磨機壹臺、夾鍊│
│  │      │          │        │袋壹拾包、電子磅秤壹臺、分裝吸│
│  │      │          │        │管肆支，及0000000000│
│  │      │          │        │號行動電話手機（含ＳＩＭ卡），│
│  │      │          │        │均沒收之。未扣案之販賣第一級毒│
│  │      │          │        │品海洛因所得新臺幣伍佰元應與朱│
│  │      │          │        │淑瑗連帶沒收之，如全部或一部不│
│  │      │          │        │能沒收時，以其與甲○○之財產連│
│  │      │          │        │帶抵償之。                    │
│  │      │          │        │甲○○共同販賣第一級毒品，處有│
│  │      │          │        │期徒刑拾玖年。扣案之第一級毒品│
│  │      │          │        │海洛因伍拾捌包（合計淨重肆點捌│
│  │      │          │        │肆公克、空包裝總重壹拾貳點零陸│
│  │      │          │        │公克）沒收銷燬之。扣案之電子磅│
│  │      │          │        │秤壹臺、分裝袋佰拾伍個（大│
│  │      │          │        │的捌拾肆個、小的壹佰伍拾壹個）│
│  │      │          │        │、置物盒貳個、鐵盒貳個、封口機│
│  │      │          │        │壹臺、研磨機壹臺、夾鍊袋壹拾包│
│  │      │          │        │、電子磅秤壹臺、分裝吸管肆支，│
│  │      │          │        │及0000000000號行動電│
│  │      │          │        │話手機（含ＳＩＭ卡），均沒收之│
│  │      │          │        │。未扣案之販賣第一級毒品海洛因│
│  │      │          │        │所得新臺幣伍佰元應與乙○○連帶│
│  │      │          │        │沒收之，如全部或一部不能沒收時│
│  │      │          │        │，以其與乙○○之財產連帶抵償之│
│  │      │          │        │。                            │
├─┼───┼─────┼────┼───────────────┤
│6.│己○○│第一級毒品│同上揭編│乙○○共同販賣第一級毒品，累犯│
│  │      │海洛因500 │號4.之時│，處有期徒刑伍年貳月。扣案之第│
│  │      │元1 次。  │間、方式│一級毒品海洛因伍拾捌包（合計淨│
│  │      │          │。      │重肆點捌肆公克、空包裝總重壹拾│
│  │      │          │        │貳點零陸公克）沒收銷燬之。扣案│
│  │      │          │        │之電子磅秤壹臺、分裝袋佰拾│
│  │      │          │        │伍個（大的捌拾肆個、小的壹佰伍│
│  │      │          │        │拾壹個）、置物盒貳個、鐵盒貳個│
│  │      │          │        │、封口機壹臺、研磨機壹臺、夾鍊│
│  │      │          │        │袋壹拾包、電子磅秤壹臺、分裝吸│
│  │      │          │        │管肆支，及0000000000│
│  │      │          │        │號行動電話手機（含ＳＩＭ卡），│
│  │      │          │        │均沒收之。未扣案之販賣第一級毒│
│  │      │          │        │品海洛因所得新臺幣伍佰元應與朱│
│  │      │          │        │淑瑗連帶沒收之，如全部或一部不│
│  │      │          │        │能沒收時，以其與甲○○之財產連│
│  │      │          │        │帶抵償之。                    │
│  │      │          │        │甲○○共同販賣第一級毒品，處有│
│  │      │          │        │期徒刑拾玖年。扣案之第一級毒品│
│  │      │          │        │海洛因伍拾捌包（合計淨重肆點捌│
│  │      │          │        │肆公克、空包裝總重壹拾貳點零陸│
│  │      │          │        │公克）沒收銷燬之。扣案之電子磅│
│  │      │          │        │秤壹臺、分裝袋佰拾伍個（大│
│  │      │          │        │的捌拾肆個、小的壹佰伍拾壹個）│
│  │      │          │        │、置物盒貳個、鐵盒貳個、封口機│
│  │      │          │        │壹臺、研磨機壹臺、夾鍊袋壹拾包│
│  │      │          │        │、電子磅秤壹臺、分裝吸管肆支，│
│  │      │          │        │及0000000000號行動電│
│  │      │          │        │話手機（含ＳＩＭ卡），均沒收之│
│  │      │          │        │。未扣案之販賣第一級毒品海洛因│
│  │      │          │        │所得新臺幣伍佰元應與乙○○連帶│
│  │      │          │        │沒收之，如全部或一部不能沒收時│
│  │      │          │        │，以其與乙○○之財產連帶抵償之│
│  │      │          │        │。                            │
├─┴───┴─────┴────┴───────────────┤
│販賣第一級毒品所得合計3,000元。                                 │
└────────────────────────────────┘
附表二：
┌─┬───┬─────┬────┬───────────────┐
│編│買受人│販賣毒品之│犯罪時間│所犯罪名及處罰                │
│號│      │種類、價格│、方式  │                              │
├─┼───┼─────┼────┼───────────────┤
│1.│戊○○│第一級毒品│由庚○○│甲○○販賣第一級毒品，處有期徒│
│  │庚○○│海洛因500 │或戊○○│刑拾玖年。扣案之第一級毒品海洛│
│  │      │元。      │分別以09│因伍拾捌包（合計淨重肆點捌肆公│
│  │      │          │00000000│克、空包裝總重壹拾貳點零陸公克│
│  │      │          │或其他不│）沒收銷燬之。扣案之電子磅秤壹│
│  │      │          │詳號碼撥│臺、分裝袋佰拾伍個（大的捌│
│  │      │          │打091714│拾肆個、小的壹佰伍拾壹個）、置│
│  │      │          │9349號行│物盒貳個、鐵盒貳個、封口機壹臺│
│  │      │          │動電話，│、研磨機壹臺、夾鍊袋壹拾包、電│
│  │      │          │並約定交│子磅秤壹臺、分裝吸管肆支，及０│
│  │      │          │付毒品為│000000000號行動電話手│
│  │      │          │不詳路邊│機（含ＳＩＭ卡），均沒收之。未│
│  │      │          │，每次數│扣案之販賣第一級毒品海洛因所得│
│  │      │          │量為最小│新臺幣伍佰元沒收之，如全部或一│
│  │      │          │數量之每│部不能沒收時，以其財產抵償之。│
│  │      │          │包500 元│                              │
│  │      │          │。      │                              │
├─┼───┼─────┼────┼───────────────┤
│2.│戊○○│第一級毒品│同上揭編│甲○○販賣第一級毒品，處有期徒│
│  │庚○○│海洛因500 │號1.之時│刑拾玖年。扣案之第一級毒品海洛│
│  │      │元。      │間、方式│因伍拾捌包（合計淨重肆點捌肆公│
│  │      │          │。      │克、空包裝總重壹拾貳點零陸公克│
│  │      │          │        │）沒收銷燬之。扣案之電子磅秤壹│
│  │      │          │        │臺、分裝袋佰拾伍個（大的捌│
│  │      │          │        │拾肆個、小的壹佰伍拾壹個）、置│
│  │      │          │        │物盒貳個、鐵盒貳個、封口機壹臺│
│  │      │          │        │、研磨機壹臺、夾鍊袋壹拾包、電│
│  │      │          │        │子磅秤壹臺、分裝吸管肆支，及０│
│  │      │          │        │000000000號行動電話手│
│  │      │          │        │機（含ＳＩＭ卡），均沒收之。未│
│  │      │          │        │扣案之販賣第一級毒品海洛因所得│
│  │      │          │        │新臺幣伍佰元沒收之，如全部或一│
│  │      │          │        │部不能沒收時，以其財產抵償之。│
├─┼───┼─────┼────┼───────────────┤
│3.│戊○○│第一級毒品│同上揭編│甲○○販賣第一級毒品，處有期徒│
│  │庚○○│海洛因500 │號1.之時│刑拾玖年。扣案之第一級毒品海洛│
│  │      │元。      │間、方式│因伍拾捌包（合計淨重肆點捌肆公│
│  │      │          │。      │克、空包裝總重壹拾貳點零陸公克│
│  │      │          │        │）沒收銷燬之。扣案之電子磅秤壹│
│  │      │          │        │臺、分裝袋佰拾伍個（大的捌│
│  │      │          │        │拾肆個、小的壹佰伍拾壹個）、置│
│  │      │          │        │物盒貳個、鐵盒貳個、封口機壹臺│
│  │      │          │        │、研磨機壹臺、夾鍊袋壹拾包、電│
│  │      │          │        │子磅秤壹臺、分裝吸管肆支，及０│
│  │      │          │        │000000000號行動電話手│
│  │      │          │        │機（含ＳＩＭ卡），均沒收之。未│
│  │      │          │        │扣案之販賣第一級毒品海洛因所得│
│  │      │          │        │新臺幣伍佰元沒收之，如全部或一│
│  │      │          │        │部不能沒收時，以其財產抵償之。│
├─┼───┼─────┼────┼───────────────┤
│4.│戊○○│第一級毒品│同上揭編│甲○○販賣第一級毒品，處有期徒│
│  │庚○○│海洛因500 │號1.之時│刑拾玖年。扣案之第一級毒品海洛│
│  │      │元。      │間、方式│因伍拾捌包（合計淨重肆點捌肆公│
│  │      │          │。      │克、空包裝總重壹拾貳點零陸公克│
│  │      │          │        │）沒收銷燬之。扣案之電子磅秤壹│
│  │      │          │        │臺、分裝袋佰拾伍個（大的捌│
│  │      │          │        │拾肆個、小的壹佰伍拾壹個）、置│
│  │      │          │        │物盒貳個、鐵盒貳個、封口機壹臺│
│  │      │          │        │、研磨機壹臺、夾鍊袋壹拾包、電│
│  │      │          │        │子磅秤壹臺、分裝吸管肆支，及０│
│  │      │          │        │000000000號行動電話手│
│  │      │          │        │機（含ＳＩＭ卡），均沒收之。未│
│  │      │          │        │扣案之販賣第一級毒品海洛因所得│
│  │      │          │        │新臺幣伍佰元沒收之，如全部或一│
│  │      │          │        │部不能沒收時，以其財產抵償之。│
├─┴───┴─────┴────┴───────────────┤
│販賣第一級毒品所得合計2,000元。                                 │
└────────────────────────────────┘
附錄論罪科刑法條
毒品危害防制條例第4條
製造、運輸、販賣第一級毒品者，處死刑或無期徒刑；處無期徒
刑者，得併科新臺幣1 千萬元以下罰金。
製造、運輸、販賣第二級毒品者，處無期徒刑或7 年以上有期徒
刑，得併科新臺幣7 百萬元以下罰金。
製造、運輸、販賣第三級毒品者，處5 年以上有期徒刑，得併科
新臺幣5 百萬元以下罰金。
製造、運輸、販賣第四級毒品者，處3 年以上10年以下有期徒刑
，得併科新臺幣3 百萬元以下罰金。
製造、運輸、販賣專供製造或施用毒品之器具者，處1 年以上7
年以下有期徒刑，得併科新臺幣1 百萬元以下罰金。
前五項之未遂犯罰之。


司法院資訊處製作；財團法人民間司法改革基金會備份。
